---
title: "R Notebook"
output: html_notebook
---

## Mini-Projet

Les fonctions se trouvent dans mesfonctions.R


Rq: les reponses sont pour a = 1, b = 2.5

```{r}
load('projectData.Rdata')
source('mesfonctions.R')
source('evalTools.R')
```

## Interpolation Polynomiale

Q1.a


Noeuds Equidistants


Degre trop petit : Pour un degre trop petit, l'interpolation est aberrante

```{r}
interpolLagrange(3,-1,1,100,'equi',runge,TRUE)
```

Degre trop eleve : Pour un degre trop eleve, les erreurs deviennent trop importantes aux extremites
```{r}
interpolLagrange(70,-1,1,100,'equi',runge,TRUE) 
```

Noeuds Tchebychev


Degre trop petit : Pour un degre trop petit, l'interpolation est abherrante

```{r}
interpolLagrange(3,-1,1,100,'cheby',runge,TRUE) 
```

Degre trop eleve : Pour un degre trop eleve, les erreurs deviennent trop importantes aux extremites


```{r}
interpolLagrange(70,-1,1,100,'cheby',runge,TRUE) 
```

Q1.b

Pour les parametres suivants, l'interpolateur est satisfaisant


```{r}
interpolLagrange(15,-1,1,100,'cheby',runge,TRUE) 
```

Q1.c


Noeuds equidistants


On conjecture que le rang n sera inferieur a 50

```{r}
errorRank('equi')[1] 
#pour verifier la liste d'erreurs : erreurRank('equi')[2]
```

rang de la methode qui minimise l'erreur d'interpolation sur evalHeight : 3


Noeuds Tchebychev
```{r}
errorRank('cheby')[1] 
#pour verifier la liste d'erreurs : erreurRank('cheby')[2]
```

rang de la methode qui minimise l'erreur d'interpolation sur evalHeight : 36


Q2.a

```{r}
piecewiseInterpol(10,15,1,2.5,10,"equi",evalHeight,TRUE)
```

Q2.b


```{r}
errorRank2(80)  
```

on trouve une erreur minimale pour  

n = 24 noeuds 

de type = 'cheby'

neval = 80 intervalles


## Partie II : Methodes de quadrature (ouvrir Script-partie2.R)


Q2.1.a

Une premiere estimation de I est 4.824887

```{r}
simpsonInt(1,2.5,evalHeight,100) 
```

L'erreur a posteriori est d'ordre 10**(-5)
```{r}
evalErrSimpson(evalHeight,1,2.5,100) 
```

Q2.1.b.i


41 evaluations nous donnent un budget de 20 sous-intervalles d'integration


Q2.1.b.ii


Avec un budget de 41, l'erreur est d'ordre 10**(-4)

```{r}
evalErrSimpson(evalHeight,1,2.5,41) 
```

Q2.2


Le M le plus petit qui garantit une précision a 10^-5 pres est M = 51
```{r}
M = evalErrSimpsonLoop(10**(-5)) 
M 
```

I = 4.825031 a 10^-5 pres


```{r}
evalErrSimpson(evalHeight,1,2.5,M) 
```

## Partie III : Methode de Richardson (ouvrir Script-partie3.R)

La methode de Richardson fonctionne en x = 0


Il faut utiliser une fonction qui translate evalHeight de 1 : evalHeightTranslate


Parametres : n=15. On remarque que les erreurs naives et de Richardson ne varient plus au dela de 15


Parametres : t=1. Pour t=1 l'erreur richardson est raisonablement proche de l'erreur naive


Parametres : delta=1/2. Pour delta = 1/2 l'erreur richardson est raisonablement proche de l'erreur naive

```{r}
n=15; t=1; delta = 1/2
```

```{r}
plotRichardson(n,t,delta)
```
